臺灣新竹地方法院刑事判決
110年度交簡上字第29號
上  訴  人  
即  被  告  黃蘭聰


上列上訴人即被告因過失傷害案件，不服本院新竹簡易庭於中華
民國110年5月18日所為之110年度竹交簡字第177號第一審簡易判
決（聲請簡易判決處刑案號：110年度偵字第1415號），提起上
訴，本院管轄第二審之合議庭判決如下：
    主  文
上訴駁回。
    事  實
一、黃蘭聰於民國109年12月20日9時20分許，駕駛車牌號碼000-
    0000號自用小客貨車，沿新竹市東區中央路由北往南方向行
    駛，行經無號誌之中央路與府後街口時，本應注意行經無號
    誌之交岔路口，應減速慢行，作隨時停車之準備；而依當時
    天候晴、日間有自然光線、路面乾燥、無缺陷亦無障礙物、
    視距良好等情況觀之，並無不能注意之情事，竟疏未注意，
    貿然左轉府後街口往東方向行駛。適有蔡惠雯及其女林○俐
    （108年4月生，年籍資料詳卷）沿中央路由南向北方向步行
    ，行至上開路口，亦未注意行人穿越道一百公尺範圍內，行
    人穿越道路，應經由行人穿越道，貿然經由上開路口東側行
    人穿越道西側之車道穿越府後街，與上開自用小客貨車發生
    碰撞，致蔡惠雯受有肢體多處挫擦傷之傷害，林○俐受有頭
    部挫傷之傷害。嗣經黃蘭聰於肇事後，立即停留在現場等候
    ，且在有偵查犯罪權限之機關或公務員尚不知何人為肇事者
    前，主動向到場處理之警員坦承肇事，而自願接受裁判，始
    悉上情。
二、案經蔡惠雯訴由新竹市警察局第二分局報告臺灣新竹地方檢
    察署檢察官偵查起訴。
    理  由
壹、程序部分： 
    按被告以外之人於審判外之言詞或書面陳述，除法律有規定
    者外，不得作為證據。被告以外之人於審判外之陳述，經當
    事人於審判程序同意作為證據，法院審酌該言詞陳述或書面
    陳述作成時之情況，認為適當者，亦得為證據。當事人、代
    理人或辯護人於法院調查證據時，知有第159 條第1 項不得
    為證據之情形，而未於言詞辯論終結前聲明異議者，視為有
    前項之同意。刑事訴訟法第159 條第1 項、第159 條之5 分
    別定有明文。經查，本判決所引用被告黃蘭聰以外之人於審
    判外之陳述之部分供述證據，檢察官、被告於準備程序均表
    示同意有證據能力（本院簡上卷第34頁），且檢察官、被告
    就本案所引用之各該證據方法，均未於言詞辯論終結前聲明
    異議，本院復審酌上開供述證據作成時，並無違法或不當之
    情況；另其餘所依憑判斷之非供述證據，亦無證據證明係違
    反法定程序所取得，且無其他不得作為證據之情形；此外，
    上開各該供述證據及非供述證據，又均無證明力明顯過低之
    情形，復均經本院於審判程序依法進行調查，並予以當事人
    辯論，被告之訴訟防禦權，已受保障，因認上開供述證據及
    非供述證據等證據方法，均適當得為證據，而應認均有證據
    能力。
貳、實體事項：
一、認定犯罪事實所憑證據及認定之理由： 　
  ㈠上揭犯罪事實，業據被告於警詢、偵查、本院準備程序及審
    理時均坦承不諱（1415號偵卷第2至3頁、第5頁、第40頁；
    本院簡上卷第33頁、第78頁），核與證人即告訴人蔡惠雯於
    警詢、偵查中之證述（1415號偵卷第4頁、第6頁、第40頁）
    情節大致相符，並有新竹國泰醫院診斷證明書2份、新竹市
    警察局交通警察隊第三組道路交通事故當事人酒精測定紀錄
    表、道路交通事故現場圖、道路交通事故調查報告表㈠、㈡、
    證號查詢汽車駕駛人資料、車號查詢汽車車籍資料各1份、
    現場相片及監視録影畫面數張（1415號偵卷第7頁、第8頁、
    第10頁、第11頁、第12頁至第13頁、第22頁、第23頁、第24
    頁至第33頁）附卷可稽，足認被告上開任意性之自白與事實
    相符，堪以採信。綜上，本案事證明確，被告犯行洵堪認定
    ，應依法論科。
  ㈡按汽車行經無號誌之交岔路口，應減速慢行，作隨時停車之
    準備道路交通安全規則第93條第1 項第2款定有明文。經查
    ，被告於前揭時、地駕駛自用小客貨車，自負有上開注意義
    務，而依卷附之道路交通事故調查報告表㈠之記載，被告肇
    事時之路況天候晴、日間有自然光線、路面乾燥、無缺陷亦
    無障礙物、視距良好等情況觀之，並無不能注意之情事，竟
    仍疏未注意，貿然左轉府後街口往東方向行駛，適有告訴人
    及被害人林○俐沿中央路由南向北方向步行，行至上開路口
    與上開自用小客貨車發生碰撞，致告訴人受有肢體多處挫擦
    傷之傷害，被害人受有頭部挫傷之傷害，堪認被告對於本件
    車禍之發生，確有未遵守減速慢行之過失，應甚明確。據此
    ，本件車禍既係因被告之過失所致，而告訴人、被害人亦均
    因本件車禍受有上開傷害，顯然被告之過失與告訴人、被害
    人之傷害間確具有相當因果關係無訛。從而，本件事證明確
    ，被告犯行堪予認定，應依法論科。
二、論罪科刑：　
　㈠核被告黃蘭聰所為，係犯刑法第284 條前段之過失傷害罪。
　㈡被告本案之過失行為同時致告訴人、被害人受有前揭傷害結
    果，為同種想像競合犯，應依刑法第55條前段規定，從一重
    處斷。　　
　㈢被告於肇事後於未被有偵查犯罪職權之機關或公務人員發覺
    前，當場坦承為肇事人而自願接受裁判等情，有新竹市警察
    局交通警察隊第三組道路交通事故肇事人自首情形紀錄表1
    份附卷可稽（1415號偵卷第14頁），是被告對於未發覺之犯
    罪自首而有自願接受裁判之意，爰依刑法第62條前段之規定
    減輕其刑。
三、駁回上訴之理由： 
  ㈠原審經詳細調查及審理後，基於以上相同之認定，適用刑事
    訴訟法第449條第1項、第3項、第454條第1項、第2項之規定
    ，認被告駕駛自用小客貨車行駛於道路上，未能遵守道路交
    通安全規則，疏未注意往來人車之安全，而肇致本件車禍之
    過失情節，致告訴人、被害人身體法益受侵害之程度，並考
    量被告坦承犯行，惟迄今尚未與告訴人達成和解之犯後態度
    ，暨其於警詢中自述高商畢業之智識程度、家庭經濟狀況勉
    持等一切情狀，量處拘役45日，並諭知易科罰金之折算標準
    等情。經核原審上開認事用法，均無違誤，量刑亦屬妥適，
    應予維持。
  ㈡被告上訴意旨略以：我有誠意和告訴人和解，但告訴人不接
    受，且我目前經濟狀況不佳，請求從輕量等語。惟查：
　⒈按刑事審判旨在實現刑罰權之分配的正義，故法院對有罪被
    告之科刑，應符合罪刑相當之原則，使輕重得宜，罰當其罪
    ，以契合社會之法律感情，此所以刑法第57條明定科刑時應
    審酌一切情狀，尤應注意該條所列10款事項以為科刑輕重之
    標準，俾使法院就個案之量刑，能斟酌至當。至於量刑輕重
    ，係屬事實審法院得依職權自由裁量之事項，苟其量刑已以
    行為人之責任為基礎，並斟酌刑法第57條各款所列情狀，而
    未逾越法定刑度或有濫用權限情事，即不得任意指為違法（
    最高法院75年度台上字第7033號判決、103年度台上字第36
    號判決意旨參照）。
　⒉原審既於判決理由欄內詳予說明其量刑基礎，且敘明係審酌
    前揭各項情狀，顯已斟酌刑法第57條各款事由，並基於刑罰
    目的性之考量、刑事政策之取向以及行為人刑罰感應力之衡
    量等因素而為刑之量定，且以行為人責任為基礎，未逾越法
    定刑度，亦無違背公平正義之精神，客觀上不生量刑明顯失
    出失入之裁量權濫用情形，核屬法院量刑職權之適法行使，
    難認有何不當而構成應撤銷之事由可言。並查被告亦自承因
    告訴人不接受，故目前並未賠付任何款項予告訴人等語（本
    院簡上卷第75頁），是原審量刑基礎並未改變，且對於被告
    所執理由已有審酌評價。執此，前揭上訴意旨指稱原審量刑
    過重等語，尚難認為有據。
　⒊從而，上訴意旨對於原審量刑之自由裁量權限之適法行使，
    持己見為不同之評價，而指摘原判決不當，自難認有理由，
    應予以駁回。
據上論斷，應依刑事訴訟法第455條之1第1項、第3項、第368條
，判決如主文。
本案經檢察官高如應聲請以簡易判決處刑，檢察官劉正祥到庭執
行職務。 
中　　華　　民　　國　　110 　年　　12　　月　　8 　　日
                  刑事第二庭審判長法  官  楊數盈
                                  法  官  江宜穎
                                  法  官  崔恩寧
以上正本證明與原本無異。
不得上訴。
中　　華　　民　　國　　110 　年　　12　　月　　8 　　日
                                  書記官  莊琬婷

附錄本案論罪科刑所犯法條：　
刑法第284條前段
因過失傷害人者，處1年以下有期徒刑、拘役或10萬元以下罰金
。